臺灣士林地方法院民事裁定　　　　　　99年度消債更字第92號
聲　請　人
即 債務 人　周冠伶原名周益.
上列當事人聲請更生事件，本院裁定如下：
    主  文
聲請人更生之聲請駁回。
聲請費用由聲請人負擔。
    理  由
一、按債務人無擔保或無優先權之債務總額未逾新臺幣1,200 萬
    元者，於法院裁定開始清算程序或宣告破產前，得向法院聲
    請更生，消費者債務清理條例第42條第1 項固有明文。惟債
    務人與金融機構協商成立者，除因不可歸責於己之事由，致
    履行顯有重大困難者，不得聲請更生或清算，此見同條例第
    151 條第5 項規定即明。又債務人因不可歸責於己之事由，
    致履行顯有重大困難者，須主張並舉證有不可歸責於己之事
    由，致履行該協商顯有重大困難，始得向法院聲請更生或清
    算（司法院民事廳消費者債務清理條例法律問題研審小組意
    見亦同此意見，見司法院民國99年11月29日廳民二字第0990
    002160號函）。再者，聲請更生或清算不合程式或不備其他
    要件者，法院應以裁定駁回之，但其情形可以補正者，法院
    應定期間先命補正，復為同條例第8 條所明定。
二、本件債務人向本院聲請更生主張：伊無擔保或無優先權之債
    務總額未逾新臺幣（下同）1,200 萬元，因有不能清償債務
    情事，前已提出債權人清冊，以書面向最大債權金融機構請
    求共同協商債務清償方案，並於97年10月27日協商成立，每
    月清償1 萬2,664 元。惟協商成立時，伊任職於第三人聖活
    林國際事業有限公司（下稱聖活林公司），每月薪資逾5 萬
    元，嗣聖活林公司於98年10月20日以公司營運出現狀況，無
    法再支付高額薪資為由，希伊轉調兼職人員，並保證轉調後
    ，仍固定邀伊回公司講課。伊不疑有他，即辦理自動離職轉
    為兼職人員。但離職後，卻未再獲邀前往兼職。而伊轉往美
    容工作室任職，每月薪資驟減至3 萬5 千元，因此不可歸責
    於己之事由，致履行原更生方案顯有困難，故聲請更生云云
    。
三、經查：
  (一)聲請人就其所主張因受騙自動自聖活林公司離職等不可歸責
    於己之事由，致薪資收入驟減，履行債務清償方案顯有困難
    一節，僅空言主張，未舉證以實其說，不能遽信。
  (二)本院向聖活林公司函詢聲請人離職原因，該公司函覆略稱：
    聲請人於98年10月31日宣稱另有他就，口頭請辭等語（見本
    院卷第49頁），顯與聲請人主張之情節不符。聲請人與債權
    人成立債務清償方案後，果如聖活林公司函覆所稱，因另有
    他就而自行離職，致離職後薪資驟減，無法履行債務清償方
    案，即難認不可歸責致履行債務清償方案顯有困難。
  (三)本院就前開聖活林公司函覆內容與聲請人所述不符之情形，
    於100 年2 月8 日裁定命聲請人於裁定送達後10日內據實說
    明。該裁定已於100 年2 月16日送達聲請人，有送達證書在
    卷可稽。聲請人迄未依限說明，亦未再就所述因不可歸責於
    己之事由，致履行債務清償方案顯有重大困難之事實舉證以
    實其說。從而，本件尚難認聲請人因不可歸責於己之事由，
    致履行協商方案顯有重大困難。依照首揭說明，聲請人與金
    融機構協商成立，復聲請更生，非法之所許，應予駁回。
四、爰裁定如主文。
中    華    民    國   100    年    3     月    11    日
                  民事第二庭  法  官      周群翔
上為正本係照原本作成。
如不服本裁定，應於裁定送達後10日內，以書狀向本院提出抗告
，並繳納抗告費新臺幣1 千元。
中    華    民    國   100    年    3     月    11    日
                              書記官      朱亮彰